【裁判字號】    98,易,818
【裁判日期】    980924
【裁判案由】    竊盜
【裁判全文】
臺灣高雄地方法院刑事判決               98年度易字第818號
公  訴  人  臺灣高雄地方法院檢察署檢察官
被      告  乙○○
            甲○○
上列被告因竊盜案件，經檢察官提起公訴（98年度偵字第17825
號），被告2 人於本院準備程序中，均就被訴事實為有罪之陳述
，經法官告知簡式審判程序之旨，並聽取公訴人及及被告之意見
後，本院合議庭裁定由受命法官獨任進行簡式審判程序，判決如
下：
    主  文
乙○○攜帶兇器竊盜未遂，累犯，處有期徒刑玖月。扣案之複製
鑰匙壹支，沒收之。
甲○○共同竊盜未遂，累犯，處有期徒刑月，如易科罰金，以
新臺幣壹仟元折算壹日。扣案之複製鑰匙壹支，沒收之。
    事  實
一、乙○○前於民國92年間，(一)因施用毒品案件，經本院以91年
    度訴字第3660號判決應執行有期徒刑1 年2 月確定，(二)因施
    用毒品案件，經本院以92年度訴字第2383號判決有期徒刑11
    月確定，(三)因竊盜、詐欺案件，經本院以92年度訴字第2071
    號判決應執行有期徒刑11月確定；上開(二)、(三)之罪，另經本
    院以93年度聲字第661 號裁定應執行有期徒刑1 年9 月確定
    ，並接續上開(一)之罪執行，於95年6 月8 日假釋出監；(四)假
    釋期間，乙○○復因施用毒品案件，經本院以95年度訴字第
    3114號判決有期徒刑7 月確定；又於96年間，因竊盜案件，
    經本院分別以(五)95年度易字第2038、2440號、(六)96年度簡字
    第157 號、(七)96年度易字第2814號、(八)96年度易字第1096號
    判決有期徒刑10月、5 月、6 月、9 月確定；上開(四)、(五)、
    (六)、(七)之罪，經本院以97年度聲減字第1705號裁定應執行有
    期徒刑1 年5 月確定，上開(八)之罪，經本院以96年度聲減字
    第2064號裁定減為有期徒刑4 月15日確定，嗣乙○○於96年
    2 月27日入監執行經撤銷假釋應執行之殘刑2 月14日、有期
    徒刑1 年5 月及4 月15日，而於97年12月17日縮刑期滿執行
    完畢。甲○○前於95年間因搶奪案件，經本院以94年度訴字
    第4166號判決有期徒刑8 月確定，又因施用毒品案件，經本
    院以95年度訴字第245 號判決有期徒刑7 月確定，復因詐欺
    案件，經本院以95年度簡字第3865號判決有期徒刑3 月確定
    ，嗣上開3 罪經本院以96年度聲減字第1082號裁定減刑並定
    應執行有期徒刑8 月確定，而於96年7 月16日執行完畢。
二、詎乙○○、甲○○2 人仍不知悔改，竟基於共同意圖為自己
    不法所有之普通竊盜之犯意聯絡，於98年6 月12日上午4 時
    40分許，由乙○○騎乘車牌號碼XPO-056 號重型機車，甲○
    ○騎乘車牌號碼325-CCV 號重型機車，一同前往乙○○前曾
    任職之「益威工程有限公司」（以下簡稱「益威公司」）位
    於高雄縣梓官鄉梓和村城隍巷56之1 號之倉庫，2 人協議由
    乙○○進入竊取財物，甲○○則在外等候嗣並幫忙搬運財物
    ，旋乙○○即持其所有於任職「益威公司」期間自行複製之
    鑰匙1 支進入該倉庫內竊取財物；乙○○進入該倉庫後，見
    該倉庫內放置有油壓剪1 支，竟獨自變更為攜帶兇器竊盜之
    犯意，持該放置於倉庫內、客觀上足以作為兇器使用之油壓
    剪1 支，將倉庫內之紅銅電纜線剪斷，而著手竊取「益威公
    司」所有紅銅電纜線8 條（規格60ｍ㎡，長度共計約29公尺
    ）。惟乙○○甫將上開電纜線剪斷，未及將上開電纜線持之
    於手以便攜離時，適有「益威公司」之股東李坤成前來巡邏
    ，發現「益威公司」上開倉庫有燈光，遂前去質問在外把風
    之甲○○，進而發現乙○○、甲○○2 人上開行竊事實，並
    報警前往處理，而當場扣得「益威公司」所有之上開電纜線
    8 條（規格60ｍ㎡，長度共計約29公尺）、油壓剪1 支、倉
    庫鑰匙1 支及乙○○所有自行複製而供犯本件竊盜犯行所用
    之鑰匙1 支，始悉上情。
三、案經高雄縣政府警察局岡山分局報請臺灣高雄地方法院檢察
    署檢察官偵查起訴。
    理  由
一、按本件被告乙○○、甲○○所犯係死刑、無期徒刑、最輕本
    刑為3 年以上有期徒刑以外之罪，亦非屬高等法院管轄之第
    一審案件，其2 人於本院準備程序中，均就被訴事實為有罪
    之陳述，經告知簡式審判程序之旨，並聽取檢察官、被告2
    人之意見後，本院合議庭依刑事訴訟法第273 條之1 第1 項
    裁定進行簡式審判程序，是本案之證據調查，依同法第273
    條之2 之規定，不受同法第159 條第1 項、第161 條之2 、
    第161 條之3 、第163 條之1 及第164 條至第170 條所規定
    證據能力認定及調查方式之限制，合先敘明。
二、上開犯罪事實，業據被告2 人於本院準備程序及審理中坦承
    不諱，核與證人丙○○於警詢及偵查中證述情節大致相符，
    且有高雄縣政府警察局岡山分局扣押物品目錄表、贓物認領
    保管單、李威信出具之委託書、高雄縣政府營利事業登記證
    、竊盜案查獲位置圖各1 份，及車籍資料基本資料詳細畫面
    2 紙、刑案現場照片8 張在卷可稽（偵卷第17頁、第29至39
    頁），復有「益威公司」所有之倉庫鑰匙及被告乙○○所有
    自行複製之鑰匙各1 支扣案足憑，堪認被告2 人上開任意性
    自白，確均與事實相符。本件事證明確，被告2 人之犯行均
    洵堪認定，應予依法論科。
三、按刑法第321 條第1 項第3 款之攜帶兇器竊盜罪，係以行為
    人攜帶兇器竊盜為其加重條件，此所謂兇器，其種類並無限
    制，凡客觀上足對人之生命、身體、安全構成威脅，具有危
    險性之兇器均屬之，且祇須行竊時攜帶此種具有危險性之兇
    器為已足，並不以攜帶之初有行兇之意圖為必要（最高法院
    79年臺上字第5253號判例要旨參照）；又被告持以行竊之兇
    器，雖為行竊現場之被害人所有，並非被告所攜往，然被告
    既於行竊之際攜之為工具，在客觀上已足對他人之生命、身
    體、安全構成威脅，具有危險性，自應成立刑法第321 條第
    1 項第3 款之攜帶兇器竊盜罪。查被告乙○○進入上開倉庫
    後，所持以剪斷紅銅電纜線之油壓剪1 支，既足以剪斷電纜
    線，若持之以攻擊人體，自能成傷，客觀上自足以對人之生
    命、身體、安全構成威脅，為具有危險性之兇器無訛，而該
    油壓剪雖為「益威公司」所有而放置於上開倉庫內，然被告
    乙○○既於行竊時持之為工具，依上所述，仍符合攜帶兇器
    之竊盜加重條件。次按共同正犯之所以應對其他共同正犯所
    實施之行為負其全部責任者，以就其行為有犯意之聯絡為限
    ，若他犯所實施之行為，超越原計畫之範圍，而為其所難預
    見者，則僅就其所知之程度，令其負責任。本件被告2 人本
    係基於普通竊盜之犯意聯絡，至上開倉庫共同實行竊盜犯行
    ，惟被告乙○○進入上開倉庫後，另持倉庫內之油壓剪將上
    開電纜線剪斷，而被告甲○○僅係在外把風，則被告乙○○
    所實施之行為，已超越其與被告甲○○原普通竊盜計畫之範
    圍，而為在外把風之被告甲○○所難預見，是被告甲○○自
    僅就其所知之程度，負普通竊盜犯行之罪責。再按竊盜罪既
    遂與未遂之區別，應以所竊之物已否移入自己權力支配之下
    為標準（最高法院17年上字第509 號判例意旨參照）。查本
    件被告2 人所為之竊盜犯行經發現時，雖已剪斷上開電纜線
    ，然上開電纜線仍放置於上開倉庫內接近門口處，此有現場
    照片可參（見偵卷第37頁），足見被告2 人之犯行經發現時
    ，尚未及將上開電纜線持之於手以便攜離，應認上開電纜線
    仍未移入被告2 人實力支配之下。是本件核被告乙○○所為
    ，係犯刑法第321 條第2 項、第1 項第3 款之攜帶兇器加重
    竊盜未遂罪；被告甲○○所為，係犯刑法第320 條第3 項、
    第1 項之普通竊盜未遂罪。被告2 人間就普通竊盜犯行部分
    有犯意聯絡及行為分擔，為共同正犯。又被告2 人前分別受
    如事實欄所載之有期徒刑執行完畢，有臺灣高等法院被告前
    案紀錄表在卷可按，其2 人於受有期徒刑執行完畢後5 年內
    ，故意再犯本件有期徒刑以上之罪，均為累犯，各應依刑法
    第47條第1項 規定，加重其刑。再被告2 人所為之犯行，係
    已著手於竊盜行為之實行，然尚未得手財物而為未遂，依刑
    法第25條第2 項之規定，得按既遂犯之刑度減輕之，並依刑
    法第71條第1 項先加後減之。爰審酌被告2 人正值青壯，卻
    不思循正途賺取財物，被告乙○○前已有多次竊盜前科，被
    告甲○○亦有搶奪、詐欺等財產犯罪前科，竟仍再犯本件竊
    盜犯行，顯見其等漠視他人財物之所有權，守法意識薄弱，
    未曾因前所受刑之執行而記取教訓，對民眾財產安全及社會
    治安均非無相當危害，惟被告2 人於本院審理時均坦承犯行
    ，所竊電纜線亦經發還，未擴大被害人之損害，暨被告2 人
    之犯罪情節、學經歷、職業、家庭狀況等一切情狀，分別量
    處如主文所示之刑，被告甲○○部分並諭知易科罰金之折算
    標準，以示懲儆。本院審酌上情，認公訴人對被告乙○○、
    甲○○2 人各具體求刑2 年6 月及2 年，猶屬過重，認量處
    如主文所示之刑，核與其罪刑較為相當，併此敘明。至扣案
    被告乙○○複製之鑰匙1 支，為被告乙○○所有並供被告2
    人犯本件竊盜罪所用之物，業據被告乙○○供承在卷（見本
    院卷第60頁），應依刑法第38條第1 項第2 款規定，宣告沒
    收之，並依共同負責原則，亦對被告甲○○宣告沒收之；另
    扣案之「益威公司」所有上開倉庫鑰匙1 支，非被告2 人所
    有，依刑法第38條第3 項前段規定，爰不另為沒收之諭知。
據上論斷，應依刑事訴訟法第273 條之1 第1 項、第299 條第1
項前段，刑法第28條、第320 條第3 項、第1 項、第321 條第2
項、第1 項第3 款、第25條第2 項、第47條第1 項、第41條第1
項前段、第38條第1 項第2 款，刑法施行法第1 條之1 第1 項、
第2項前段，判決如主文。
本案經檢察官陳建州到庭執行職務。
中    華    民    國    98    年    9     月    24    日
                  刑事第十三庭  法  官  王宗羿
以上正本證明與原本無異。
如不服本判決應於收受送達後10日內向本院提出上訴書狀，並應
敘述具體理由；如未敘述上訴理由者，應於上訴期間屆滿後20日
內向本院補提理由書（均須按他造當事人之人數附繕本）「切勿
逕送上級法院」。
中    華    民    國    98    年    9     月    24    日
                                書記官  蔡毓琦
附錄論罪科刑法條：
中華民國刑法第320條
意圖為自己或第三人不法之所有，而竊取他人之動產者，為竊盜
罪，處 5 年以下有期徒刑、拘役或 5 百元以下罰金。
意圖為自己或第三人不法之利益，而竊佔他人之不動產者，依前
項之規定處斷。
前二項之未遂犯罰之。
中華民國刑法第321條
犯竊盜罪而有左列情形之一者，處6月以上、5年以下有期徒刑：
一、於夜間侵入住宅或有人居住之建築物、船艦或隱匿其內而犯
    之者。
二、毀越門扇、牆垣或其他安全設備而犯之者。
三、攜帶兇器而犯之者。
四、結夥三人以上而犯之者。
五、乘火災、水災或其他災害之際而犯之者。
六、在車站或埠頭而犯之者。
前項之未遂犯罰之。


司法院資訊處製作；財團法人民間司法改革基金會備份。
